【裁判字號】    97,易,1428
【裁判日期】    981130
【裁判案由】    竊盜
【裁判全文】
臺灣士林地方法院刑事判決              97年度易字第1428號
公  訴  人  臺灣士林地方法院檢察署檢察官
被      告  丁○○
上列被告因竊盜案件，經檢察官提起公訴（97年度偵字第8149號）
，本院判決如下：
    主  文
丁○○竊盜，累犯，處有期徒刑月，如易科罰金，以新臺幣壹
仟元折算壹日。
    事  實
一、丁○○前於民國96年間因竊盜等案件，經臺灣臺北地方法院
    以96年度簡字第2510號判決各處有期徒刑3 月、3 月、2 月
    ，定應執行有期徒刑6 月，於96年9 月3 日確定，並於96年
    12月28日易科罰金執行完畢。詎其猶不知悔改，竟意圖為自
    己不法之所有，於97年6 月12日下午3 時25分許，在臺北市
    大同區○○○路40號由乙○○擺設之飾品攤位前，徒手竊取
    上開攤位上之銀色戒指2 只及肚臍環1 只，得手後並將該肚
    臍環藏置於身上，嗣經乙○○發覺有異，報請警員到場處理
    ，員警遂將丁○○帶回臺北市政府警察局大同分局建成派出
    所（下稱建成派出所）詢問，丁○○雖經女警甲○○帶往女
    廁搜身未有所獲，惟經建成派出所清潔工友打掃時，於丁○○原先座位之地板上，拾獲其掉落藏置於身上之上揭肚臍環
    ，而查悉上情。
二、案經乙○○訴由臺北市政府警察局大同分局報告臺灣士林地
    方法院檢察署檢察官偵查起訴。
    理  由
一、證據能力：
    公訴人及被告丁○○對於以下本院作為得心證依據之各項證
    據資料，經本院審理時逐項提示，均不爭執證據能力，且未
    於言詞辯論終結前聲明異議，視為同意作為證據，本院審酌
    上開各項證據作成時之狀況，認為並無不可信或不適當之情
    事，依刑事訴訟法第159 條之5 之規定，均認有證據能力。
二、訊據被告丁○○固坦承有於上揭時、地，在告訴人乙○○所
    擺設之飾品攤前挑選、試戴戒指等情，惟矢口否認有竊盜乙○○攤位上所擺放之戒指及肚臍環，並辯稱：該肚臍環係伊
    3 、4 年前於三重三合夜市處，以新臺幣（下同）600 元價
    格向一位攤販所購買，當時尚有友人丙○○陪同選購云云。
    惟查：
    (一)上開犯罪事實，業據告訴人即證人乙○○於偵查及本院審
      理時證述綦詳，其於偵查時證稱：被告手上掛著大外套，
      又掛著大包包，是皮製品，還有1 個牛皮紙袋，手上還有
      1 盒透明包裝的餅乾。伊覺得被告怪怪的，因為被告同時
      在試戴好幾只戒指，卻不把掌心的餅乾盒放下，當時還有
      另位客人是熟客，所以就比較注意被告。伊請被告把手上
      的東西放在伊推車上，伊聽到「喀」1 聲，被告手上試戴
      戒指掉到塑膠袋內，伊就問剛剛她試戴的戒指呢？被告說
      沒有拿，伊有請她找一下戒指，但她不肯去找，這時伊起
      疑心，打電話叫警察。伊本以為被偷了3 只戒指，後來做
      完筆錄回去看，發現是掉了2 只戒指，肚臍環是伊去警局
      做筆錄時才知道有被偷。在派出所警察就叫女警幫她搜身
      ，後來一位男警就拿肚臍環來給伊看，問是否為伊的東西
      ，伊剛開始說不是，因為東西很小，且以為她只有偷戒指
      ，沒有偷肚臍環。該肚臍環之前賣給1 位客人，客人1 小
      時後拿來換，因為客人說肚臍環小碎鑽掉落，要換其他東
      西等語（見97年度偵字第8149號卷第54頁至第55頁），復
      於本院審理中具結證稱：當時被告手上有很多東西，1 隻
      手拿透明餅乾盒，盒蓋是打開的，另隻手上是掛她的外套
      、大的牛皮紙袋及大包包，當時她拿了4 、5 只戒指試戴
      ，試戴手勢是手心朝上，與一般人手心朝下的試戴情形不
      同，伊覺得她怪怪的，所以才開始注意她。伊勸她先把東
      西放到伊推車上，後來就聽到「扣」的1 聲，因為當時被
      告手上已經有拿1 只戒指，伊不好意思請她也把戒指放下
      來。後來伊問被告手上拿的戒指呢，被告說沒有拿，伊叫
      被告拿出來，她都不肯拿，而且一直說沒有拿，伊就叫警
      察來處理，之後就將攤位收起來，前去派出所，被告一直
      否認，並一副沒有她的事情的樣子。警員之後有對被告搜
      身，當時沒有搜到東西，後來因為被告有更換座位位置，
      打掃阿姨掃地時，就在地上掃到1 顆亮亮的球，警員問是
      不是伊的，伊為了確認打電話給朋友問裝飾品箱子內是否
      有放1 顆肚臍環，朋友說沒有，伊才確定該肚臍環是伊的
      。伊還少了2 只戒指，當天沒有人摸過該2 只戒指，因為
      被告是當天第2 位客人等語（見本院卷第28頁至第30頁）
      ，衡情證人乙○○與被告並不相識、素無怨隙，自無故意
      甘冒偽證罪責，無端設詞誣陷被告之理，且證人於偵查、
      本院審理中之證述互核相符，並無矛盾齟齬之處，是其所
      為之前揭證述，堪以採信。
    (二)被告雖辯稱系爭肚臍環為其3 、4 年前所購買之物，並於
      偵查中陳稱：該肚臍環是伊所有，為黑白色，好像八卦的
      形狀，是水晶鑽云云（見上開偵查卷第37頁）。惟系爭肚
      臍環為圓狀球體，中間以黑色碎鑽鑲嵌愛心圖形，圖形周
      邊並鑲滿白色碎鑽，有該肚臍環照片1 張在卷可憑（見上
      開偵查卷第28頁），而該肚臍環為證人乙○○攤上擺放所
      欲出售之物，已由證人乙○○陳明在卷，其並就該肚臍環
      球之造型、特徵於審理中證稱：肚臍環上有個愛心琺瑯標
      誌，愛心的正上方少了個水晶的小碎鑽。伊印象深刻是因
      為有個客人跟伊買，不到1 個鐘頭就拿來換等語（見本院
      卷第29頁），被告與告訴人就該肚臍環造型描述歧異，惟
      由卷附肚臍環相片可知告訴人所證屬實，該肚臍環球體中
      間為鑲嵌黑色水晶之愛心圖形，非被告所述之八卦圖形，
      被告既自稱其購買、配戴該肚臍環已3 、4 年時間，卻對
      該肚臍環造型有如此明顯之錯誤陳述，被告所辯之詞，洵
      不取採。又證人乙○○於上揭證詞中表示，其對該肚臍環
      球印象深刻，係因該肚臍環為顧客退換之瑕疵品等情，核
      與證人周羿伶於偵查中證述：伊有段時間常向乙○○購買
      ，因為她擺攤在伊學校志仁高中附近，伊唸夜間部。在97
      年6 月時，伊有向乙○○購買1 個肚臍環，伊後來向她換
      另1 個肚臍環，伊買的是心型的，伊是上課前向她買，下
      課後向她換，因為發現有掉碎鑽等語情節相互吻合（見上
      開偵查卷第55頁至第56頁），可證系爭肚臍環確為乙○○
      攤上所擺放之物，被告辯稱該肚臍環球為其所有，顯為臨
      訟編纂之詞，難能遽採。再被告雖辯稱該肚臍環係由友人
      丙○○陪同選購，惟經本院訊問證人丙○○，其證稱：在
      3 、4 年前伊有陪同被告去買過1 個肚臍環，形狀係兩儀
      （太極）圖形等語（見本院卷第36頁至第37頁），證人並
      當庭繪製與被告共同購買之肚臍環圖形，該圖示確為太極
      圖形無誤（見本院卷第42頁），證人丙○○所述證詞雖與
      被告相符，惟與卷附肚臍環相片造型相異，顯見系爭肚臍
      環與證人丙○○當初陪同被告所購買之肚臍環造型並不相
      同，證人所證之詞，尚不足為被告有利之認定。
    (三)綜上所述，足認被告前開所辯，均屬事後空言推諉卸責之
      詞，殊無可採，復有贓物認領保管單、系爭肚臍環相片附
      卷可稽（見上開偵查卷第27頁、第30頁），本件事證已臻
      明確，被告犯行洵堪認定，應予依法論科。
三、核被告於上揭時地竊取他人財物之行為，係犯刑法第320 條
    第1 項之普通竊盜罪。又被告有犯罪事實欄所載之科刑紀錄
    ，有臺灣高等法院被告前案紀錄表1 份附卷可考，其於有期
    徒刑之執行完畢後，5 年內故意再犯本件有期徒刑以上之罪
    ，為累犯，應依刑法第47條第1 項規定加重其刑。爰審酌被
    告正值青壯，卻不思循正當途徑以獲致財物，率爾以前揭方
    式竊取他人之財物，造成被害人財產上之損害，實非可取，
    又其有多次竊盜犯行遭判罪科刑之紀錄，素行非佳，甫易科
    罰金執行完畢未久，竟再犯本件之罪，且於審理中一再飾詞
    狡辯，難認有悔意等一切情狀，量處如主文所示之刑，並諭
    知如易科罰金之折算標準。
據上論斷，應依刑事訴訟法第299 條第1 項前段，刑法第320 條
第1 項、第47條第1 項、第41條第1 項前段，刑法施行法第1 條
之1 ，判決如主文。
本案經檢察官王巧玲到庭執行職務。
中    華    民    國    98    年    11    月    30    日
                  刑事第七庭法  官  高雅敏
以上正本證明與原本無異。
如不服本判決應於收受判決後10日內向本院提出上訴書狀，並應
應敘述具體理由。其未敘述上訴理由者，應於上訴期間屆滿後20
日內向本院補提理由書(均須按他造當事人之人數附繕本)「切勿
逕送上級法院」。
                            書記官  陳映羽
中    華    民    國    98    年    11    月    30    日
附錄本案論罪科刑法條
刑法第320條
意圖為自己或第三人不法之所有，而竊取他人之動產者，為竊盜
罪，處5 年以下有期徒刑、拘役或5 百元以下罰金。
意圖為自己或第三人不法之利益，而竊佔他人之不動產者，依前
項之規定處斷。
前二項之未遂犯罰之。


司法院資訊處製作；財團法人民間司法改革基金會備份。
